臺灣高等法院花蓮分院刑事裁定　　　　　96年度交抗字第19號
抗　告　人　交通部公路總局台北區監理所花蓮監理站
法定代理人　乙○○
受處分人　　甲○○
上列抗告人因違反道路交通管理處罰條例案件，不服臺灣花蓮地
方法院中華民國96年6月7日（96年度交聲字第69號），提起抗告
，本院裁定如下：
    主  文
抗告駁回。
    理  由
一、原法院以抗告人未向受處分人戶籍地送達，即行公示送達，
    送達不合法，不生舉發之效力，而撤銷抗告人之處分，改諭
    受處分人不罰。抗告人固承認原舉發單位送達不合法，惟以
    舉發通知書之送達，係保障受處分人得以知悉受處分之內容
    ，並據以決定接受處分繳納罰鍰，或認舉發不實而提出陳述
    或異議。茲受處分人於接獲抗告人之裁決書後，已依程序提
    出陳述書，故其陳述意見之權利已獲保障，且受處分人亦已
    依裁決書內容聲明異議，亦未剝奪其異議權，故送達不合法
    並不影響其利益，損害其權利云云。
二、經查，原舉發單位並未查明受處分人之戶籍所在地，即行公
    示送達等情，為抗告人所承認，且有舉發違反道路交通管理
    事件通知單信封封面、花蓮縣警察局95年12月29日花警交字
    第9500605800號函各乙份在卷可參。而舉發違反道路交通管
    理事件通知單之送達，既在讓受處分人於接獲後，可以決定
    接受處分繳納罰鍰，或認舉發不實而提出陳述或異議，如未
    接獲自無法行使該等權利。且依道路交通管理處罰條例第9
    條規定，受處罰人接獲違反道路交通管理事件通知單後，如
    接受舉發事實，於15日內得不經裁決，逕依第92條第3項之
    罰鍰基準規定，向指定之處所繳納結案，而依違反道路交通
    管理事件統一裁罰基準及處理細則規定，在該期間內僅需繳
    納最低額之罰鍰。如受處罰人不服舉發事實者，應於15日內
    ，向處罰機關陳述意見；其不依通知所定期限前往指定處所
    聽候裁決，且未依規定期限繳納罰鍰結案或向處罰機關陳述
    意見者，處罰機關得逕行裁決之，此時裁罰金額通常並非前
    述統一裁罰基準表所列之最低額。因此，舉發違反道路交通
    管理事件通知單於何時送達受處分人，影響其權益至鉅。本
    件為逕行舉發，舉發當時受處分人並不知悉處分之內容，猶
    待送達後始能知悉，茲舉發單位未合法送達舉發違反道路交
    通管理事件通知單，當然影響其權益，此與抗告人裁決書送
    達後，受處分人陳述意見，並進而向法院聲明異議，係不同
    之二件事，抗告人執後者合法送達認已補正前者不合法之送
    達，即有未合。原法院撤銷原處分，改諭受處分人不罰，並
    無違誤。抗告意旨指摘原裁定不當，核無理由，應予駁回。
據上論斷，應依道路交通案件處理辦法第26條，刑事訴訟法第
412條，裁定如主文。
中　　華　　民　　國　　96　　年　　7   　月　　 6　　日
                  審判長法  官  謝志揚
                        法  官  蔣有木
                        法  官  湯文章
以上正本證明與原本無異。
本件不得再抗告。
                        書記官  李德霞
中　　華　　民　　國　　96　　年　　7   　月　　 6　　日
